【裁判字號】    98,訴緝,120
【裁判日期】    980930
【裁判案由】    強盜
【裁判全文】
臺灣臺北地方法院刑事判決             98年度訴緝字第120號
公  訴  人  臺灣臺北地方法院檢察署檢察官
被      告  甲○○
上列被告因強盜等案件，經檢察官提起公訴（72年度偵字第1146
6號），本院判決如下：
    主  文
本件免訴。
    理  由
一、公訴意旨略以：被告甲○○於民國72年6月23日上午11時許
    ，夥同綽號「丁一」、「小老廣」、「阿成」等人至金超豐
    股份有限公司向張澤民、王清松催討債務，強令渠等不得外
    出，亦不得撥電話，須將該公司所有債權移轉予楊金，渠
    等2人迫於無奈，遂書具資產讓渡書予被告甲○○等人收執
    。嗣被告甲○○又意圖為自己不法所有，偕「小老廣」、「
    阿成」等人強押王清松帶同彼等至邱俊諺所有坐落臺北縣板
    橋市○○路○段285巷34號2樓住處，分持扁鑽、鉗子脅迫邱
    俊諺致其無法抗拒，交出3-5915號車輛及汽車來源證件、鑰
    匙，並填具讓渡書，詎被告甲○○等人復意圖為自己不法所
    有，強行取走邱俊諺置於抽屜內新臺幣（下同）910元，臨
    走時，復向邱俊諺恫稱：72年6月28日須再交付5萬元，否則
    要對其不利等語，致其心生畏懼，嗣因邱俊諺報警，被告乃
    未得逞，因認被告涉犯陸海空軍刑法第84條結夥搶劫罪、第
    302條第1項妨害自由罪、第304條第1項強制罪、第346條第3
    項恐嚇取財未遂罪嫌。
二、按案件時效已完成者，應諭知免訴之判決，並得不經言詞辯
    論為之。於中華民國九十四年一月七日刑法修正施行前，其
    追訴權或行刑權時效已進行而未完成者，比較修正前後之條
    文，適用最有利於行為人之規定。刑事訴訟法第302條第2款
    、第307條、刑法施行法第8條之1分別定有明文。查94年2月
    2日修正後刑法第80條第1項追訴權時效期間，與修正前刑法
    第80條第1項相較，修正後刑法第80條第1項所定時效期間較
    長，對行為人較不利，自以修正前刑法第80條第1項規定較
    有利於行為人，故本案應適用修正前刑法第80條第1項規定
    。而關於追訴權時效之停止進行及期間與計算，亦應一體適
    用同日修正前刑法第83條規定。
三、查被告被訴於72年6月23日涉犯陸海空軍刑法第84條、第302
    條第1項、第304條第1項、第346條第3項罪嫌，爰就上開數
    罪各罪追訴權時效分別計算如下：
(一)被告違反廢止前陸海空軍刑法第84條犯行部分：
  陸海空軍刑法於90年9月28日修正公布全文79條，並廢止第84
  條規定，自90年10月2日起施行，是被告此部分犯行應依刑法
  第330條第1項論處。臺灣臺北地方法院檢察署檢察官於72年6
  月28日開始偵查，於同年11月19日提起公訴，於73年1月6日繫
  屬本院，本院嗣因被告逃匿而於73年2月29日發布通緝，致審
  判程序不能繼續，嗣被告於95年10月17日通緝到案，惟再次逃
  匿，本院又於96年2月2日發布通緝，此經本院調取本案偵查卷
  宗及刑事卷宗核閱屬實。依修正前刑法第80條第1項第1款規定
  ，刑法第330條第1項之罪追訴權時效為20年。復依修正前刑法
  第83條第1項、第3項規定及參照司法院29年院字第1963號解釋
  ，本案追訴權時效期間應加計因通緝而停止之5年期間，合計
  為25年。惟上開檢察官於72年6月28日開始實施偵查至第1次通
  緝發布日即73年2月29日為止之期間8月2日及被告第1次通緝到
  案日即95年10月17日至第2次通緝發布日即96年2月2日為止之
  期間3月17日，依最高法院82年第10次刑事庭會議決議及司法
  院大法官會議第138號解釋，上開期間既為偵查、審判程序進
  行中，即無追訴權不行使之情，自不生時效進行之問題，故應
  予加計，惟應扣除檢察官72年11月19日提起公訴後至73年1月6
  日繫屬本院止之1月18日，是追訴權時效業於98年4月24日完成
  。
(二)被告第302條第1項、第304條第1項、第346條第3項犯行部分：
  臺灣臺北地方法院檢察署檢察官於72年6月28日開始偵查，於
  同年11月19日提起公訴，於73年1月6日繫屬本院，本院嗣因被
  告逃匿而於73年2月29日發布通緝，致審判程序不能繼續，嗣
  被告於95年10月17日通緝到案，惟再次逃匿，本院又於96年2
  月2日發布通緝，此經本院調取本案偵查卷宗及刑事卷宗核閱
  屬實。上揭3罪依修正前刑法第80條第1項第2款規定，追訴權
  時效均為10年。復依修正前刑法第83條第1項、第3項規定及參
  照司法院29年院字第1963號解釋，3罪追訴權時效期間各應加
  計因通緝而停止之2年6月，均為12年6月。惟上開檢察官於72
  年6月28日開始實施偵查至第1次通緝發布日即73年2月29日為
  止之期間8月2日及被告第1次通緝到案日即95年10月17日至第2
  次通緝發布日即96年2月2日為止之期間3月17日，依最高法院8
  2年第10次刑事庭會議決議及司法院大法官會議第138號解釋，
  上開期間既為偵查、審判程序進行中，即無追訴權不行使之情
  ，自不生時效進行之問題，故應予加計，惟應扣除檢察官72年
  11月19日提起公訴後至73年1月6日繫屬本院止之1月18日，是3
  罪追訴權時效均於85年10月24日完成。
四、綜前所述，被告所犯數罪時效均已完成，爰不經言詞辯論逕
    諭知免訴判決。
據上論斷，應依刑事訴訟法第302條第2款、第307條，判決如主
文。
中    華    民    國    98    年    9     月    30    日
                    臺灣臺北地方法院刑事第14庭
                        審判長法  官  吳冠霆
                              法  官  賴武志
                              法  官  陳琪媛
以上正本證明與原本無異。
如不服本判決，應於判決送達後10日內向本院提出上訴狀。
                              書記官  陳豪達
中    華    民    國    98    年    9     月    30    日


司法院資訊處製作；財團法人民間司法改革基金會備份。
